pt-BR: Comercial e industrial > Silvicultura e corte de madeira: Acessórios para arboristas; Equipamento de proteção de silvicultura e corte de madeira; Ferramentas para silvicultura e corte de madeira
ru: Бизнес и промышленность > Лесоводство и лесозаготовки: Аксессуары для арбористов; Защитная экипировка для лесоводов и лесозаготовителей; Инструменты для лесоводов и лесозаготовителей
zh-CN: 商业/工业 > 林业与伐木业: 树艺师配件; 林业与伐木防护装备; 林业与伐木工具
hu: Üzlet és ipar > Erdészet és fakitermelés: Arborista-kiegészítők; Erdészeti és fakitermelési védőfelszerelés; Erdészeti és fakitermelési eszközök
es: Economía e industria > Ingeniería forestal e industria maderera: Accesorios para arbolistas; Equipo de protección para la ingeniería forestal e industria maderera; Herramientas para la ingeniería forestal e industria maderera
fi: Yritys ja teollisuus > Metsänhoito ja hakkuut: Arboristin tarvikkeet; Metsänhoidon ja puunkorjuun suojavarusteet; Metsänhoidon ja puunkorjuun työkalut
sv: Företag och industri > Skogsbruk och skogsavverkning: Arboristverktyg; Skyddsutrustning för skogsbruk och avverkning; Verktyg för skogsbruk och avverkning
ro-RO: Afaceri și sectorul industrial > Silvicultură și exploatare forestieră: Accesorii pentru arboricultori; Echipament de protecție pentru silvicultură și exploatare forestieră; Unelte pentru silvicultură și exploatare forestieră
pl: Biznes i przemysł > Leśnictwo i pozyskiwanie drewna: Akcesoria arborystyczne; Sprzęt ochronny w dziedzinie leśnictwa i pozyskiwania drewna; Narzędzia w dziedzinie leśnictwa i pozyskiwania drewna
de: Wirtschaft & Industrie > Forst- & Holzwirtschaft: Zubehör für Baumpfleger; Schutzausrüstung für Forstwirtschaft und Holzeinschlag; Forstarbeits- und Holzfällerwerkzeuge
da: Erhverv og industri > Skovdrift og skovarbejde: Arborist-tilbehør; Skovdrift og skovarbejde – Beskyttelsesudstyr; Skovdrift og skovarbejde – Værktøjer
th: ธุรกิจและอุตสาหกรรม > ป่าไม้และการทำไม้: อุปกรณ์เสริมสำหรับรุกขกร; อุปกรณ์ป้องกันสำหรับงานป่าไม้และการตัดไม้; เครื่องมือสำหรับงานป่าไม้และการตัดไม้
zh-TW: 商業與各產業 > 林業伐木: 樹藝師用品; 林業伐木保護裝備; 林業伐木工具
nl: Zakelijk en industrieel > Bosbouw en houthakken: Accessoires voor boomverzorgers; Beschermende uitrusting voor bosbouw en houthakken; Gereedschap voor bosbouw en houthakken
it: Commercio e industria > Selvicoltura e tagli alberi: Accessori per arboricoltori; Equipaggiamento protettivo per la silvicoltura e il disboscamento; Strumenti per la silvicoltura e il disboscamento
bg-BG: Бизнес и промишленост > Горско стопанство и дърводобив: Аксесоари за арбористи; Защитна екипировка за горско стопанство и дърводобив; Инструменти за горско стопанство и дърводобив
fr: Entreprise et industrie > Foresterie et exploitation des forêts: Accessoires pour arboriculteurs; Équipement de protection pour la foresterie et l’exploitation forestière; Outils pour la foresterie et l’exploitation forestière
sl-SI: Posel in industrija > Gozdarstvo in sečnja: Dodatki za arboriste; Zaščitna oprema za gozdarstvo in sečnjo; Orodja za gozdarstvo in sečnjo
nb: Forretninger og industri > Skogbruk og tømmer: Arboristutstyr; Verneutstyr for skogbruk og hogst; Verktøy for skogbruk og hogst
el: Επιχειρηματικός & βιομηχανικός εξοπλισμός > Δασοκομία & υλοτομία: Αξεσουάρ δενδροκόμων; Προστατευτικός εξοπλισμός δασοκομίας & υλοτομίας; Εργαλεία δασοκομίας & υλοτομίας
ko: 비즈니스/산업 > 임업/벌목: 수목관리 전문가 부대용품; 임업/벌목용 보호장비; 임업/벌목용 공구
ja: ビジネス・産業 > 林業・伐採: 樹木医用品; 林業・伐採用保護具; 林業・伐採用道具
sk-SK: Obchod a priemysel > Lesníctvo a ťažba dreva: Príslušenstvo pre arboristov; Ochranné prostriedky na ťažbu dreva a lesnícke práce; Náradie na ťažbu dreva a lesnícke práce
pt-PT: Business e industrial > Silvicultura e indústria madeireira: Acessórios de arboricultor; Equipamento de proteção para silvicultura e indústria madeireira; Ferramentas para silvicultura e indústria madeireira
hr-HR: Posao i industrija > Šumarstvo i sječa: Pribor za arboriste; Zaštitna oprema za šumarstvo i sječu; Alati za šumarstvo i sječu
vi: Kinh doanh & Công nghiệp > Lâm nghiệp & Khai thác gỗ: Phụ kiện cho kiểm lâm; Thiết bị bảo hộ cho công việc lâm nghiệp & khai thác gỗ; Dụng cụ cho công việc lâm nghiệp & khai thác gỗ
cs: Obchod a průmysl > Lesnictví a těžba dřeva: Arboristické potřeby; Ochranné pomůcky pro lesnictví a těžbu dřeva; Nářadí pro lesnictví a těžbu dřeva
en: Business & Industrial > Forestry & Logging: Arborist Accessories; Forestry & Logging Protective Gear; Forestry & Logging Tools
lt-LT: Verslas ir pramonė > Miškininkystė ir medienos ruoša: Aksesuarai arboristams; Miškininkystės ir medienos ruošos saugos įranga; Miškininkystės ir medienos ruošos įrankiai
tr: İş ve Endüstri > Ormancılık ve Kerestecilik: Ağaç Uzmanı Aksesuarları; Ormancılık ve Tomrukçuluk Koruyucu Donanımı; Ormancılık ve Tomrukçuluk Araçları